# 接受大股东捐赠资产交税问题

提问人：qd6zf 时间：2014-03-30 11:24:47
企业接受大股东捐赠资产，是计入资本公积，企业是否需要交企业所得税呢？如果交的话，为什么大股东出资资本溢价部分计入资本公积，是不交税的？
接受捐赠资产走损益科目，交税问题好理解；对上面的问题困惑，求指点。。

回答人：chenyiwei
法律形式差异问题，因为税法的征税在很大程度上是考虑法律形式的。

提问人：qd6zf 时间：2014-03-30 14:45:05
版主的意思是企业有所得，不管是计入损益还是权益，都要交所得税的；但企业设立过程中，因股东的出资所得，税法上是不征税的。

回答人：chenyiwei
是的，所以有明确的法律形式对税务处理而言很重要。